臺灣臺北地方法院刑事判決　　　　　　　96年度易字第3030號
公　訴　人　臺灣臺北地方法院檢察署檢察官
被　　　告　甲○○
上列被告因竊盜案件，經檢察官提起公訴（96年度偵字第23066
號），被告於本院準備程序就被訴事實為有罪之陳述，經本院告
知簡式審判程序意旨，並聽取檢察官、被告之意見後，本院裁定
改依簡式審判程序審理、判決如下：
    主  文
甲○○犯攜帶凶器竊盜罪，處有期徒刑陸月，如易科罰金，以新
臺幣壹仟元折算壹日。緩刑貳年。扣案之扳手壹支沒收。
    事  實
一、甲○○因日前遺失其向友人所借得車牌號碼AIT─869號機車
    之車牌一面，竟為避免自己騎車遭警方取締，於民國96年9
    月12日18時許，在臺北市○○區○○街119 巷內，適見乙○
    ○所有車牌號碼GAL─930號機車一部停放該處，乘四下無人
    看守之際，竟基於意圖為自己不法所有之犯意，持自己所有
    客觀上具有危險性可作為凶器之扳手1支，以鬆開上開GAL─
    930號機車之車牌螺絲方式，竊取乙○○上開GAL─930 號機
    車之車牌一面，得手後，復將該GAL─930號機車車牌一面懸
    掛於上揭AIT─869號機車上，供己使用並避免警方取締。嗣
    甲○○騎乘上開懸掛有GAL─930號車牌之機車，於96年10月
    10日21時35分許，途經臺北縣板橋市○○路49號前時，為警
    當場查獲上開失竊GAL─930號機車之車牌一面，並扣得其所
    有供己上開行竊用之扳手1支，始悉上情。
二、案經臺北縣政府警察局板橋分局報告臺灣臺北地方法院檢察
    署檢察官偵查起訴。
    理  由
壹、程序部分
一、按除被告所犯為死刑、無期徒刑、最輕本刑為三年以上有期
    徒刑之罪或高等法院管轄第一審案件者外，於法院行準備程
    序進行中，被告先就被訴事實為有罪之陳述時，審判長得告
    知被告簡式審判程序之旨，並聽取當事人、代理人、辯護人
    及輔佐人之意見後，裁定進行簡式審判程序；且受命法官行
    準備程序，與法院或審判長有同一之權限；又簡式審判程序
    之證據調查，不受刑事訴訟法第159 條第1 項、第161 條之
    2 、第161 條之3 、第163 條之1 及第164 條至第170 條規
    定之限制，刑事訴訟法第273 條之1 第1 項、第279 條第2
    項前段、第273 條之2 分別定有明文。
二、查本件被告所犯為死刑、無期徒刑、最輕本刑為三年以上有
    期徒刑以外之罪，且非高等法院管轄第一審之案件，其於準
    備程序就前揭被訴事實為有罪之陳述，經受命法官告知簡式
    審判程序之旨，並聽取當事人之意見後，本院認無不得或不
    宜改依簡式審判程序進行之處，爰依刑事訴訟法第273 條之
    1 第1 項、第284 條之1 規定，裁定本件由受命法官獨任進
    行簡式審判程序，合先敘明。
貳、實體部分
一、上開被告甲○○攜帶凶器竊盜之事實，迭據其於警詢、偵查
    及本院96年12月11日準備程序、審判時均坦承不諱，核與證
    人乙○○於96年10月10日警詢時之證述情節大致符合（見同
    上署96年度偵字第23066 號卷，以下簡稱偵卷，第10至11頁
    ），有臺北縣政府警察局板橋分局搜索暨扣押筆錄、臺北縣
    政府警察局土城分局之扣押物品目錄表、扣押物品收據／無
    應扣押之物證明書、失車─唯讀案件基本資料、贓物認領保
    管單、車籍查詢－基本資料詳細畫面、臺北縣政府警察局板
    橋分局之機牌竊盜照片、扣押物品清單附卷可稽（見偵卷第
    12至16頁、第18至20頁、第26至29頁、第33頁），並有被告
    所有供己行竊上開車牌使用之扳手1 支扣案可佐，是被告自
    白與事實相符，應堪採信，而本件事證已臻明確，其犯攜帶
    凶器竊盜犯行，堪予認定。
二、按刑法第321條第1項第3 款之攜帶兇器竊盜罪，係以行為人
    攜帶兇器竊盜為其加重條件，此所謂之兇器，其種類並無限
    制，凡客觀上足以對人之生命、身體、安全構成威脅，具有
    危險性之兇器均屬之，且祇須行竊時攜帶此種具有危險性之
    兇器為已足，並不以攜帶之初有行兇之意圖，或確已用於行
    竊為必要（參照最高法院52年台上字第711 號、79年台上字
    第5253號判例意旨）。查本案被告攜帶自己所有供己行竊上
    開車牌一面之扳手1支，以鬆開上開GAL─930 號機車之車牌
    螺絲方式，竊得上開車牌，且上開扳手1 支材質鋼製類而堅
    硬銳，亦有扳手1 支扣案可徵，是被告持以行竊之扳手1 支
    ，在客觀上足以對他人生命、身體造成危險，應屬兇器無訛
    ，是核被告所為，係犯刑法第321條第1項第3 款之攜帶兇器
    竊盜罪。玆審酌被告犯罪之目的係圖一時行車之方便、為避
    免自己騎車遭警方取締，而被害人已取回失竊物之損失減輕
    ，暨被告犯後坦認犯行，並有悔改之意等一切情狀，爰量處
    如主文所示之刑，並斟酌被告係高中畢業，家中經濟非富裕
    ，有被告96年10月10日警詢筆錄可佐，爰併諭知如易科罰金
    從輕以新臺幣1,000元折算1日，用啟自新。至於扣案之扳手
    1 支係被告所有，並供其犯罪所用之物，業據被告供明在卷
    （見本院卷96年12月11日審判筆錄），應依刑法第38條第1
    項第2 款前段規定宣告沒收之。
三、末查，被告曾於83年間，因竊盜案件，經法院判處有期徒刑
    3月確定，並於84年2月24日徒刑執行完畢後出監迄今，未曾
    因故意犯罪受有期徒刑以上刑之宣告，是其素行良好，有卷
    附臺灣高等法院被告前案紀錄表附卷可佐，再酌被告犯後坦
    認犯行，並有悔改之意，其為圖自己一時行車之方便、為避
    免自己騎車遭警方取締，而一時失慮致罹刑典，經此警偵審
    程序並受有期徒刑宣告之教訓，應知警惕，本院斟酌再三認
    其所受刑之宣告以暫不執行為適當，爰併予宣告緩刑2 年，
    以勵自新。至於被告犯本案之時間係在96年4 月24日之後，
    所犯不合於中華民國96年罪犯減刑條例規定，併此敘明。
據上論斷，應依刑事訴訟法第273條之1第1項、第299條第1 項前
段，刑法第321條第1項第3款、第41條第1項前段、第74條第1 項
第2 款、第38條第1項第2款，判決如主文。
本案經檢察官王育珍到庭執行職務
中　　華　　民　　國　　96　　年　　12　　月　　21　　日
　　　　　　　　刑事第十六庭  法　官　施添寶
以上正本證明與原本無異。
如不服本判決，應於收受判決送達之日起10日內，向本院提出上
訴書狀。
                              書記官  陳弘文
中　　華　　民　　國　　96　　年　　12　　月　　25　　日
附錄本判決論罪科刑適用法條
刑法第321 條
犯竊盜罪而有左列情形之一者，處六月以上、五年以下有期徒刑
：
    一、於夜間侵入住宅或有人居住之建築物、船艦或隱匿其內
        而犯之者。
    二、毀越門扇、牆垣或其他安全設備而犯之者。
    三、攜帶兇器而犯之者。
    四、結夥三人以上而犯之者。
    五、乘火災、水災或其他災害之際而犯之者。
    六、在車站或埠頭而犯之者。
前項之未遂犯罰之。
